Inventaris van het archief van mr. J. van der Heim [levensjaren 1727-1799]; mr. P. van der Heim [levensjaren 1753-1823], 1609-1800
Nationaal Archief, Den Haag
- STUKKEN BETREFFENDE DE WERKZAAMHEID VAN MR. JACOB VAN DER HEIM ALS BEWINDHEBBER DER KAMER ROTTERDAM DER OOST INDISCHE COMPAGNIE, II
  - Stukken betreffende bijzondere onderwerpen, B
    - Scheepvaart en Havens, e
      - "Rapport van de retourvloot en van den toestand der saaken in Indiën, 1740; 121; 1 stuk
      - Stukken betreffende het "Plan op het subject der directe vaart naar en van de Westersche Comptoiren in Indiën", 1773; 122; 1 omslag
      - Rapport van de O.I.C. Retourvloot, 1780; 123; 1 stuk
      - Stukken betreffende de vaart naar- en het verblijf in Oost-Indië, 124
      - Adviezen van de Bewindhebbers der O.I.C. op de propositie van Gouda tot versterking van 's Lands Navale Macht in de Oost, 1783 - 1784; 125; 1 omslag
      - Stukken betreffende het voorgevallene met het schip Antoinetta van Robert Charnock, door Robert Voute namens R. Charnock aan de Staten-Generaal voorgelegd. Gedrukt, 1789; 126; 1 band
        Zie ook no. 144
    - Scheepsbouw en uitrusting der schepen, f
      - Placaat betreffende het aanbesteden van scheepsbenodigheden voor de O.I.C. Gedrukt, 1742; 127; 1 stuk
      - Stukken betreffende het uitrusten van de schepen, o.a. het leveren van touwwerk, ankers, masten enz, 1771 - 1780; 128; 1 omslag
      - Copie van een memorie van Lt. Admiraal Radermackers, betreffende het toerusten van de schepen van de O.I.C. met "toegetreckte kuylen" en het bouwen van driedecks-schepen, 1773; 129; 1 stuk
    - Proviandeering der schepen, g
      - "Memorie off Schaftrolle", gehouden op het Comp. Schip de Dankbaarheyt, 1773; 130; 1 stuk
      - Staten van bij de Oost Ind. Comp. "afgewogen beesten", 1782 - 1793; 131; 1 omslag
      - "Lijste van de Victualiën en ordre op de rantsoenen" voor de schepen varende naar Oost-Indië. Gedrukt, 1791; 132; 1 stuk
      - "Memorie over de behandeling om tarwe en rogge tot meel en vervolger tot hardbrood te bakken omme te dienen voor de Equipagiën der O.I.C. op de reyse naar India", z.d; 133; 1 stuk
    - Geneeskundige dienst, h
      - Stukken betreffende de zieken op het schip van de O.I.C. de "Crooswijck", liggende te Rotterdam, 1771; 134; 1 omslag
    - Kerkelijke zaken, i
      - Memorie en advies van de "Classis van Schieland" betreffende den slechten staat van de kerk van Indië, 1773; 135; 1 stuk
      - Stuk betreffende het misnoegen van eenige Synoden over de Sacraments scheiding in de Indische kerk, z.d; 136; 1 stuk
    - Vaart en handel van Buitenlandsche Compagniën en Particulieren, j
      - "Abstact of the East India Compagny's Charter" (Engelsche O.I.C.), 1726; 137; 1 stuk
      - Stukken betreffende de vaart van de Compagnie te Ostende, 1727 - 1738; 138; 1 omslag
      - Eenige stukken betreffende de "Pretensien in Engeland" op de O.I.C. wegens twee Engelsche schepen, waarvan de eene in het jaar 1643 in de Straat van Malacca aangehouden en het andere op het eiland Mauritius was gestand, en waarvan eenig goed door personeel van de O.I.C. aldaar was geborgen, 1728; 139; 1 omslag
      - Stukken betreffende de Deensche Oost Indische en Aziatische Compagniën, 1727 - 1783; 140; 1 omslag
      - "Historische versamelingen over de vaart der Spanjaarden naar de Phillippines tot bewijs dat het hen altijdt is verboden geweest ten oosten om de Kaap derwaarts te vaaren of hunne limiten verder te extendeeren", 1732; 141; 1 omslag
      - Stukken betreffende het oprichten van de Spaansche Compagnie der Philippijnsche Eilanden en de middelen om dit plan tegen te gaan, 1786 - 1787; 142; 1 omslag
      - Advies op de Missive van den minister van Berckel te New-York over de vaart der Americanen naar Oost-Indiën, 1787; 143; 1 stuk
      - Eenige stukken betreffende de handel van Buitenlanders en Particulieren uit de Nederlanden op Bengalen, o.a. een procedure door den Raad van Chinsura tegen het schip Antoinetta, eigendom van Robert Charnock, burger te Vlissingen, 1789; 144; 1 omslag
        : Zie over de zaak R. Charnock ook no. 126
    - Varia, k
      - Reglement van de "Camer der Geoctroyeerde West Ind. Comp. op de Maze", 1669; 145; 1 stuk
      - "Placcaat ende Ordonnantie van Adriaen Valckenier, Gouverneur-Generaal van India" betreffende de voorschriften aan personen die naar het vaderland terugkeeren, 1739; 146; 1 stuk
      - Extracten uit het register der resolutiën van de Heeren Staten van Holland en West Friesland betreffende de O.I.C, 1740 - 1742; 147; 1 omslag
      - Eenige stukken betreffende de opstand der Chinezen te Batavia in het jaar 1740, 1741; 148; 1 omslag
      - Extract uit de resolutiën van de O.I.C. ter Kamer Rotterdam betreffende de brand in de Pottebakkersteeg nabij het O.I.C. Huis te Rotterdam in den nacht tusschen 10 en 11 Maart 1779, 149; 1 stuk
      - Kort verhaal wegens het Eiland Anzuany, 1783; 150; 1 stuk
      - "Derde appendix off korte aanwijsinge wegens den staat der Maatschappij in de Moluksche eilanden, z.d; 151; 1 stuk
- STUKKEN BETREFFENDE DE ONDERHANDELINGEN TE BRUSSEL OVER HET BARRIÈRE-TRACTAAT, III
  : Op 11 Februari 1752 werd Mr. Jacob van der Heim door de Staten-Generaal benoemd tot Commissaris-Plenipotentaris van Haar Hoog Mogende bij de onderhandelingen te Brussel over het Barrière-tractaat.
  - Stukken betreffende de onderhandelingen over het Barrière-tractaat, 1752 - 1756; 152; 1 pak
    : Hierbij ook eenige stukken betreffende vorige onderhandelingen.
- VERZAMELDE STUKKEN BETREFFENDE BINNEN- EN BUITENLANDSCHE AANGELEGENHEDEN, VI
  - Binnelandsche aangelegenheden, A
    - Contract gesloten tusschen de Heeren Staten van Holland en West-Friesland en de Raad der Stad Hamburg, betreffende het vangen en inzouten van haring. Gedrukt, 1609; 169; 1 stuk
    - Publicatiën van de Raad van State en van de Staten-Generaal. Gedrukt, 1714 - 1737, 1784, 1786; 170; 1 omslag
    - "Ordonnantie voor de bank van leeninge te Dordrecht". Gedrukt, 1753; 174; 1 stuk
    - "Reglement, ordonnatie en instructie voor de Gezwoore Inbrengers en Inbrengsters van de bank van leeninge der stad Dordrecht". Gedrukt, 1754; 175; 1 stuk
    - "Leydse Vrijdagse Courant", no. 96, 1758; ---; 1 stuk
      Overgebracht naar Gemeente Archief Rotterdam
      Voorheen bekend als inv.nr. 176
    - "Missive van het Hof van Holland, Zeeland en Vriesland aan de Ed. Mog. Heeren Staten van Zeeland, waarbij het Hof zich excuseert van de naarkoominge der ordres van hooggemelde Heeren Staaten, tendeerende omme te doen obtempereeren Haar Edele Mogende resolutie van den 12 Februari 1656, rakende het doen van exploicten in de stemmen de Steden van Zeeland", 1760; 177; 1 stuk
    - "Verbaal van het gese ter gelegenheid van de Introductie van Zijne Doorluchtige Hoogheid den Heere Prince Erfstadhouder in het Hof van Holland, Zeeland en Vriesland op den 8e Maart 1766 is voorgevallen", 179; 1 stuk
    - Afschrift van een brief van den Raadpensionaris van Zeeland, W. Citters aan de Staten van Zeeland, geschreven na zijn benoeming door Prins Willem V, tot Eerste Edele van Zeeland, 1767; 180; 1 stuk
    - Afschrift van een brief van de Classis van Groningen en het gerecht aan den Senatus Amplissimus der Hooge School van Stad en Lande, 1771; 181; 1 stuk
      Dit stuk handelt over het werk van Prof. A. A. v.d. Mark "Lectiones Academicae".
    - "Bestek en conditiën wegens het doorsnijden ofte doorgraving van den Bijlandsen Waard". Gedrukt, 1773; 182; 1 stuk
    - Gedicht opgedragen aan "De Nederlanders bij de schielijke en zegenrijke wederkomst van den eersten Nederlandschen op Zee gekomen Kaeper "Niet Verwagt" op den 23e Juni 1781". Gedrukt, 184; 1 stuk
    - "De kapitein Andries de Bruyn verdedigd, tegen eenige der beschuldigingen van den Luitenant Nicolaas Koelberg en den schrijver der Post van den Neder-Rhijn", 1781; 185; 1 stuk
    - Afschrift van een rapport van het Hof van Holland betreffende het oproer in Den Haag voorgevallen op 4 September 1785, 186; 1 stuk
    - "Berigt van Burgemeesteren der Stad Brielle op de versogte prompte voorsiening door Mr. A.D. van der Eyck, cum suis, ten aanzien eenen resolutie van Burgemeesteren en tegen het effect der ordres, daar bij aan de Capiteiyns der Burgerij gegeven", 1785; 187; 1 stuk
    - Eenige missiven betreffende de ongeregeldheden te Elburg en Hattem. Gedrukt, 1786; 188; 1 deeltje.
    - "Relation des deux Combats de 13 Septembre par les Troupes de la Republique contre les Forces reunies des Français", (1793); 189; 1 stuk
    - Een gedicht, getiteld " De 14 Alles", z.d; 192; 1 stuk
    - "Formulieren van Opschriften en Adressen". Opgave van de gebruikelijke opschriften en adressen voor de brieven aan regeerings personen en instanties, z.d; 194; 1 stuk
    - "Het ware gevoelen van den Weleerwaarden en Hooggeleerden Heer J.J. Le Sage ter Broek, rakende het Borgtochtelijke van Christus lijden voor zo ver het zelve uit zijne schriften blijken kan, etc." Gedrukt, z.d; 195; 1 stuk
  - Buitenlandsche aangelegenheden, B
    - "Lettres patentes d'Octroy accordeés par sa Majesté Impériale et Catholique, pour le terme de trente années á la Compagnie generale á établir dans les Pays-Bas Autrichiens pour le Commerce et la Navigation aux Indes". Gedrukt, 1723; 196; 1 deel
    - "Aanhangsel op de echte stukken betrekkelijk tot de onderhandeling toevertrouwd aan den Heere Grave van Goertz, staats minister van Zijne Majesteit den Koning van Pruisen en aan den Heere de Rayneval staatsraad van Zijne Allerchristelijkste Majesteit". Gedrukt, 1787; 197; 1 stuk
    - Extract uit het register der resolutiën van de Ho. Mo. Heeren Staten Generaal der Vereenigde Nederlanden betreffende het subject der zoogenaamde Brabantsche Patriotten, 1789; 198; 1 stuk
    - Extract uit het register der resolutiën van de Edel Mogende Heeren Gecommitteerde Raden der Admiraliteit op de Maze, betreffende de verandering van de Fransche Vlag, met eenige bijlagen, 1791; 199; 1 omslag
    - Een korte biographie van een zoon van "Jean Roi de Golconda" en "Alexandra Princesse de Tosna", geboren op 18 Juli 1761, die na een reis door Europa dienst zou hebben genomen als gewoon militair bij de Nederlandsche Marine, z.d; 200; 1 stuk
      : Het stuk is niet onderteekend en wie deze "Prins" zou zijn, is niet te vinde.
- PERSOONLIJKE STUKKEN, VII
  - Paspoort gegeven door den Ambassadeur van den Koning van Frankrijk bij de Staten-Generaal, Louis Auguste d'Affry, voor Mr. Jacob van der Heim, 1761; 201; 1 stuk
    Hierbij gevoegd twee paspoorten voor de Heeren Hendrik graaf van Nassau La Lecque en Cornelis de With. 1761.
  - Doctorsbul van Paulus van der Heim, gepromoveerd te Leiden op 28 December 1772, 202; 1 stuk
  - Kennisgeving van het overlijden van Vrouwe Jacoba Elisabeth Groeninx van Zoelen, 1ste gemalin van Mr. Paulus van der Heim, overleden te Rotterdam op 12 December 1784, 203; 1 stuk
  - Minuut van een request van den Secretaris van de Admiraliteit Mr. Jacob van der Heim, waarin hij gedurende de wintermaanden wegens gezondheids redenen verlof vraagt, om zich naar het Buitenland te begeven, 1794; 204; 1 stuk
  - Kwitantien van door Mr. J. van der Heim betaalde lasten voor zijn landerijen, gelegen in de omgeving van Dordrecht, 1800; 205; 1 omslag
  - Plakkaten, aantekeningen, memories enz. Betreffende de inning van belastingelden in diverse gebieden van Staats Brabant; in opdracht vn de Staten Generaal, 1728 - 1736; 206; 1 pak
    gedeeltelijk gedrukt. Anthony van der Heim (vader van Jacob en Paulus) was in 1728 als thesourier generaal één der rapporteurs, aangaande "de Peel", in de Raad van State.